【裁判字號】    99,交聲,140
【裁判日期】    990820
【裁判案由】    違反道路交通管理處罰條例
【裁判全文】
臺灣宜蘭地方法院交通事件裁定         99年度交聲字第140號
移送機關    交通部公路總局臺北區監理所宜蘭監理站
異  議  人  甲○○
即受處分人
上列異議人因違反道路交通管理處罰條例案件，對於交通部公路
總局臺北區監理所宜蘭監理站於民國99年4月28日所為之處分（
宜監字第裁43-A04YRB772號）聲明異議，本院裁定如下：
    主  文
異議駁回。
    理  由
一、移送機關處分意旨略以：異議人即受處分人甲○○所有車牌
    號碼1166-HA號自用一般小客車，於民國99年3月28日下午1
    時41分許，停放於台北市○○街2號之3對面，為台北市政府
    警察局交通警察大隊警員以北市警交大字第A04YRB772號通
    知單舉發違規停車，交通部公路總局臺北區監理所宜蘭監理
    站遂依道路交通管理處罰條例第56條第1項第4款規定，裁處
    新台幣（下同）900元之罰鍰。
二、異議意旨略以：異議人所有自小客車當日確實停放於劃有黃
    線之舉發地點，但停車後異議人曾於停車處約20公尺轉角外
    看見新生國小圍牆邊家長接送區之停車立牌，該立牌說明「
    上課時間不能停車」，因當時是週末，不在立牌禁停時間，
    故異議人認為該處可得停車等語。
三、按「汽車駕駛人停車時，有下列情形之一者，處新臺幣600
    元以上1,200元以下罰鍰：四、在設有禁止停車標誌、標線
    之處所停車。」道路交通管理處罰條例第56條第1項第4款定
    有明文，另道路交通標誌標線號誌設置規則第168條亦規定
    ，黃線禁止停車時間為每日上午7時至夜間8時，如有延長或
    縮短之必要時應以標誌及附牌標示之。
四、經查，本件異議人固不否認其於上揭舉發時間，將車牌號碼
    1166-HA號自用一般小客車違規停放於台北市○○路2號之3
    對面，惟辯稱：當天先生將車停放在黃線區，依照那個告示
    牌上課時不可停車，但平時可以停車，告示牌的位置在學校
    附近，但不是在伊車停放的那條路上，周邊有很多黃線停車
    ，但只有伊車停放的那條路被拖走云云。惟查，關於本件違
    規情形，依乙○○○○於本院調查時結證稱：異議人遭舉發
    的那條路沒有很大，如果雙向會車會影響行車，當天是星期
    日，該路段劃設黃線，且未設立可以假日停車的牌示；有設
    立牌示的路段是青田街1巷內家長接送區○○路段設置有3個
    告示牌，異議人停車路段不在牌示路段內，故依一般黃線規
    定，該處是不可停車的等語（參見本院卷第19頁99年7月15
    日訊問筆錄），並有證人乙○○○○庭呈現場圖1紙、告示
    牌及舉發照片6幀在卷可稽（參見本院卷第21至24頁），參
    以舉發員警係在場之目擊證人，其到庭並以具結擔保供述之
    真實性，加以異議人素不相識，又無嫌隙，應無攀誣異議人
    之理，自不得僅以證人為本件開單告發之員警而全盤抹煞其
    在訴訟上所具有目擊證人之資格，其證言自得採為本院裁判
    之依據，再依現場圖及現場照片所示，青田街1巷內設立的3
    個告示牌，分別係以向右箭頭、雙箭頭及向左箭頭在該巷內
    劃出一個黃線於上課時間（07:00-09:00、11:30-12:30、
    15:30-16:30）禁止停車的路段，則綜合前述及上開規定，
    劃設黃色實線之路段原則上於每日上午7時至夜間8時禁止停
    放車輛，而青田街1巷內設立3面告示牌所劃設之範圍，則例
    外限定於牌示的3個時段內（07:00-09:00、11:30-12:30、
    15:30-16:30）禁止停車，惟本件異議人並非將其所有車輛
    停於青田街1巷以3面告示牌劃設區○○路段內，而係停放於
    青田街2號之3對面劃設黃色實線、且未設立任何告示牌之區
    域，則自應適用每日上午7時至夜間8時禁止停車之規定，而
    無上開告示牌牌示時間始禁止停車之適用，是異議人所辯依
    告示牌指示可得停車等語，顯係對告示牌指示之誤認，而無
    足採，本件異議人所辯並無理由，異議人在設有禁止停車標
    線處所停車之違規事實已堪認定。
五、綜上所述，異議人車輛確有於設有禁止停車標線處所違規停
    車之違規事實。從而移送機關依上開違規事實，依道路交通
    管理處罰條例第56條第1項第4款，裁處罰鍰900元，並無不
    當，異議人之異議為無理由，應予駁回。
據上論斷，應依道路交通案件處理辦法第19條，裁定如主文。
中    華    民    國    99    年    8     月    20    日
                  交通法庭  法  官  辜漢忠
以上正本證明與原本無異。
如不服本裁定，應於裁定送達後5日內，向本院提出抗告狀。（
應附繕本）
                            書記官  林詩綺
中    華    民    國    99    年    8     月    20    日

司法院資訊處製作；財團法人民間司法改革基金會備份。
